臺灣彰化地方法院刑事判決　　　　　　　 94年度易字第538號
公　訴　人　臺灣彰化地方法院檢察署檢察官
被　　　告　乙○○
上列被告因竊盜案件，經檢察官提起公訴（九十四年度偵字第二
五五三號），及移送併案審理（九十四年度偵字第五０九五號）
，本院依簡式審判程序判決如下：
    主  文
乙○○連續竊盜，累犯，處有期徒刑伍月，如易科罰金，以佰
元折算壹日。
扣案之鑰匙壹支沒收。
    事  實
一、乙○○前因違反毒品危害防制條例案件，經本院以九十年度
    易字第九０六號判決判處有期徒刑五月，如易科罰金以三百
    元折算一日確定，於民國九十二年二月二十八日在監服刑期
    滿執行完畢（翌日出監，起訴書誤出監日期為執畢日期）。
    詎仍不知悔改，竟因家中欠缺五金材料及交通工具，乃基於
    意圖為自己不法所有之概括犯意，而為下列竊盜行為：
（一）先於九十四年三月三十一日下午三時十五分許，由乙○○
      騎駛其向不知情友人林敏龍（另經檢察官為不起訴處分確
      定）所借得之車牌號碼ＴＺＹ－２８８號機車，後載林敏
      龍，前往彰化縣彰化市○○路○段五六五巷十三之二號旁
      空地，乙○○隨即下車搬運甲○○所有之Ｈ型鋼鐵一支（
      長約一公尺，重量約七十公斤，價值據甲○○稱約為新臺
      幣《下同》一千五百元），並向林敏龍謊稱該支鋼鐵為其
      所有，致使林敏龍誤信其言而協助搬運上車，以此方式將
      上開他人物品置於乙○○實力支配之下竊取得手。嗣於同
      日下午三時二十分許，乙○○騎車附載林敏龍行經彰化縣
      彰化市○○路○段三四八號前時，經警察覺有異而趨前盤
      查，乙○○竟騎車加速逃逸，最終仍為員警自後追及予以
      查獲。
（二）乙○○復承續前揭概括犯意，於九十四年六月二十八日上
      午七時許，在彰化縣和美鎮○○里○○路七十九號前，以
      自備之鑰匙一支開啟葉茂松所有、停放於該處之車牌號碼
      ＮＯＡ－０６２號重機車之電門，隨即將之駛離現場而移
      置於自己實力支配之下竊取得手（該車價值據葉茂松稱約
      為一萬二千元）。嗣於九十四年六月二十九日下午三時五
      十分許，乙○○騎駛前揭竊得之贓車行經彰化縣彰化市○
      ○路○段五十八之一號前時，為警察覺其形跡可疑予以攔
      檢盤查，並當場扣得其所有供前揭竊盜機車犯罪使用之鑰
      匙一支，始查悉上情。
二、案經彰化縣警察局彰化分局報請臺灣彰化地方法院檢察署檢
    察官偵查起訴及移送本院併案審理。
    理  由
一、本件被告乙○○於準備程序中，先就右揭犯罪事實為有罪之
    陳述，且所犯係死刑、無期徒刑、最輕本刑為三年以上有期
    徒刑以外之罪，經本院合議庭依刑事訴訟法第二百七十三條
    之一第一項之規定，裁定由法官一人獨任進行簡式審判程序
    ，先此敘明。
二、右揭事實，業據被告乙○○於警詢及偵審中坦承不諱，核與
    證人即被害人甲○○、葉茂松於警詢時指證財物遭竊情節相
    符，並經證人林敏龍於警詢及偵查中證述被告竊取Ｈ型鋼鐵
    經過無訛，復有車輛竊盜、車牌失竊資料個別查詢報表－查
    詢車輛認可資料一份、贓物認領保管單二份、照片八張附卷
    可稽，及鑰匙一支扣案為憑，足徵被告前揭自白應屬實情。
    本案事證已臻明確，被告犯行至堪認定。
三、核被告乙○○先後竊取他人所有之鋼鐵及機車以供己用，所
    為均係犯刑法第三百二十條第一項之普通竊盜罪。而被告既
    已親自實施犯罪事實（一）所示之竊盜構成要件行為，即屬
    直接正犯，自不因其夥同不知情之林敏龍參與其中，而以間
    接正犯視之，附此敘明。其先後所為二次竊盜犯行，時間相
    近，方法雷同，觸犯構成要件相同之罪名，顯係基於概括犯
    意反覆為之，應依連續犯之規定論以一罪，並依法加重其刑
    。查被告前因違反毒品危害防制條例案件，經本院以九十年
    度易字第九０六號判決判處有期徒刑五月，如易科罰金以銀
    元三百元折算一日確定，於九十二年二月二十八日在監服刑
    期滿執行完畢，有臺灣高等法院被告前案紀錄表及刑案資料
    查註紀錄表在卷可按，其受有期徒刑之執行完畢，五年內再
    犯本件法定本刑有期徒刑以上之罪，為累犯，應依法遞加重
    其刑。至於被告竊取被害人葉茂松所有機車而經檢察官移送
    併辦部分，固未及由檢察官詳載於起訴書內，然此因與公訴
    意旨所列之其餘竊盜犯行有連續犯之裁判上一罪關係，已如
    前述，應為起訴效力所及，基於審判不可分原則，本院自應
    併予審理，附此敘明。爰審酌被告正值盛年，不知憑恃己力
    掙取金錢以供經濟所需，竟率爾竊取他人所有財物，價值觀
    念非無偏差，品行亦非端正；惟念及被告竊盜所得財物價值
    有限，犯罪後尚知坦承犯行，態度非無足取，並參以其犯罪
    手段、目的、具有國中畢業學歷之智識程度等一切情狀，量
    處如主文所示之刑，併諭知易科罰金之折算標準，以示懲儆
    。扣案之鑰匙一支，係被告所有供竊盜犯罪使用之物，業據
    其供承在卷，應依刑法第三十八條第一項第二款之規定，宣
    告沒收。
據上論斷，應依刑事訴訟法第二百七十三條之一第一項、第二百
九十九條第一項前段，刑法第五十六條、第三百二十條第一項、
第四十七條、第四十一條第一項前段、第三十八條第一項第二款
，罰金罰鍰提高標準條例第一條前段、第二條，判決如主文。
本案經檢察官郭緯中到庭執行職務。
中　　華　　民　　國　　94　　年　　7 　　月　　29　　日
　　　　　　　　　臺灣彰化地方法院刑事第三庭
                                法  官  高文崇
以上正本證明與原本無異。
如不服本判決，應於判決送達後10日內，向本院提出上訴狀（須
附繕本）。
告訴人或被害人對於判決如有不服具備理由請求檢察官上訴者，
其上訴期間之計算係以檢察官收受判決正本之日期為準。
中　　華　　民　　國　　94　　年　　8 　　月　　5 　　日
                                書記官  謝志鑫
附錄本案論罪科刑法條：
中華民國刑法第320條第1項：
(普通竊盜罪、竊佔罪) 意圖為自己或第三人不法之所有，而竊
取他人之動產者，為竊盜罪，處五年以下有期徒刑、拘役或五百
元以下罰金。
